【裁判字號】    89,易,3239
【裁判日期】    900330
【裁判案由】    竊盜
【裁判全文】
臺灣高雄地方法院刑事判決                        八十九年度易字第三二三九號
    公  訴  人  臺灣高雄地方法院檢察署檢察官
    被      告  乙○○
右列被告因竊盜案件，經檢察官提起公訴（民國八十九年度偵字第一四一六一號）及
移送併辦（九十年度偵字第七三七號），本院判決如左：
    主  文
乙○○連續攜帶兇器竊盜未遂，處有期徒刑陸月，如易科罰金，以參佰元折算壹日。
螺絲起子及鑰匙各壹把，均沒收。
    事  實
一、乙○○基於意圖為自己不法所有之概括犯意，先於民國八十九年六月二十四日凌
    晨四時三十分許，在高雄市苓雅區○○○路二四一號前，欲行竊丙○○所有車牌
    號碼ＹＸ─三六０號營業小客車內之財物，而手持客觀上對人生命、身體具有危
    險性，可充當凶器使用之螺絲起子一把，撬壞該營業小客車右側門門鎖後（毀損
    部分未經提出告訴），進入該營業小客車內，搜尋財物，因未發現值錢物品而未
    得手，嗣欲離去時為丙○○發覺而報警查獲，並扣得上述螺絲起子一把，復於八
    十九年十二月十四日十一時許，在高雄市○○區市○路與大同路口，持自製鑰匙
    一把，竊取甲○○所有停放於上述地點之ＸＲＥ—０６０號重型機車一部，得手
    後作為代步之用，嗣於八十九年十二月二十六日十九時三十分許，在高雄市○○
    區○○路與新興街口，乙○○正騎乘該竊取之ＸＲＥ—０６０號重型機車時，為
    警當場查獲，並扣得前述鑰匙一支。
二、案經高雄市政府警察局苓雅分局及鹽埕分局報告台灣高雄地方法院檢察署檢察官
    偵查起訴。
    理  由
一、訊據被告乙○○固於警訊及偵審中承認有於右揭時地，分別進入被害人丙○○所
    有車牌號碼ＹＸ─三六０號營業小客車內欲竊取財物而未得逞，及竊取被害人甲○○所有之ＸＲＥ—０６０號重型機車一部得手之事實，惟就扣案之螺絲起子及
    鑰匙一把部分，則矢口否認有作為竊盜工具之用，辯稱：因該車牌號碼ＹＸ─三
    六０號營業小客車之車門未關，故伊空手進入竊取，該螺絲起子係我所有但放在
    機車上，並未攜帶；因鑰匙直接插在機車上，故我直接發動而竊取云云，惟查，
    被害人丙○○部分，被告已於警訊及偵查中自承：伊係手持該螺絲起子一把，撬
    壞該營業小客車右側門門鎖後，進入該營業小客車內搜尋財物等情不諱，核與證
    人即被害人丙○○於警訊及本院審理中證述：我不知被告係以何種方式進入，但
    我有將車門上鎖，且我車子右前方車門之門鎖已被撬壞等語相符，是被告應係手
    持該螺絲起子撬壞該營業小客車右側門門鎖後，進入該營業小客車內搜尋財物無
    疑，另就被害人甲○○部分，被告於警訊中供稱：以現在騎用之鑰匙（即扣案之
    鑰匙）開啟電門竊取該車等語，並未強調係被害人甲○○原有之鑰匙，且被害人
    甲○○於本院審理中指稱：當時機車有上鎖，且鑰匙帶在身上，扣案之鑰匙並非
    為其所有等語明確，故被告應係以該扣案之自製鑰匙一把竊取機車之事實，應可
    認定，此外，復經被害人丙○○及甲○○於警訊及偵審中指述明確，及贓物認領
    保管收據與車輛竊盜車牌失竊資料個別查詢報表—查詢車輛認可資料各一紙在卷
    可憑。綜上所述，被告前揭所辯，均不足採信，其有上述連續竊盜之犯行，應堪
    認定。
二、查被告於八十九年六月二十四日凌晨四時三十分許，欲行竊被害人丙○○所有車
    牌號碼ＹＸ─三六０號營業小客車內之財物，所持有用以竊車之螺絲起子一把，
    客觀上對於人生命、身體具有危險性，足以作為凶器使用，是核被告此部分所為
    ，係犯刑法第三百二十一條第二項、第一項第三款之攜帶凶器竊盜未遂罪，另被
    告於八十九年十二月十四日十一時許，持自製鑰匙一把，竊取被害人甲○○所有
    之ＸＲＥ—０６０號重型機車一部之犯行，係犯刑法第三百二十條第一項之竊盜
    罪。被告先後二次之竊盜犯行，時間緊接，顯係基於概括犯意為之，應依連續犯
    規定，論以一罪即刑法第三百二十一條第二項、第一項第三款之連續攜帶凶器竊
    盜未遂罪，並依法加重其刑。被告已著手於竊取被害人丙○○所有車牌號碼ＹＸ
    ─三六０號營業小客車內之財物，惟未竊得財物，為未遂犯，應依刑法第二十六
    條前段規定減輕其刑，並先加後減。公訴人雖僅就被告於八十九年六月二十四日
    ，攜帶凶器竊盜未遂之犯行提起公訴，然檢察官就犯罪事實一部起訴者，其效力
    及於全部，本件被告於八十九年十二月十四日十一時，持自製鑰匙一把竊取甲○○所有機車既遂之犯罪事實（經檢察官以九十年度偵字第七三七號函送本院併辦
    ），與前揭論罪科刑之攜帶凶器竊盜未遂部分，有連續犯之關係，已如前述，本
    院自應就屬於裁判上一罪之被告於八十九年十二月十四日十一時竊盜既遂部分一
    併加以裁判。又公訴人認被告除涉犯有刑法第三百二十一條第二項、第一項第三
    款之加重竊盜未遂外，亦有同條項第二款之加重情形，惟查，刑法第三百二十一
    條第一項第二款之所謂其他安全設備，旨在保護居住之安全，本件被告雖撬壞該
    營業小客車右側門門鎖後行竊，惟該被害人丙○○之自小客車門鎖，與所謂安全
    設備之文義不合，故公訴人爰引刑法第三百二十一條第一項第二款論罪，容有未
    合。爰審酌被告不思以己力從事正當職業以獲得所需，卻以竊盜方式獲得財物，
    造成被害人等之損失，惟念及被告犯後坦承犯行及所犯竊盜次數、方式、未竊得
    財物且該機車已由被害人甲○○領回及其他一切情狀，量處如主文所示之刑，並
    諭知易科罰金之折算標準。扣案之螺絲起子及機車鑰匙一把，為被告所有且係供
    犯罪所用之物，已於前段論述甚詳，爰依刑法第三十八條第一項第二款規定，宣
    告沒收。末按行為後法律有變更者，適用裁判時之法律，刑法第二條第一項前段
    定有明文，又易服勞役及期間、數罪併罰之定執行刑、緩刑及易以訓誡易科罰金
    各事項，均依新法，有最高法院二十四年七月總會決議（二）可資參照，而刑法
    第四十一條已於九十年一月十日修正，並於同年月十二日生效，參諸前揭法條規
    定及決議意旨，本案自應適用裁判時即修正後刑法第四十一條第一項規定，諭知
    易科罰金之折算標準，併此敘明。
據上論斷，應依刑事訴訟法第二百九十九條第一項前段，刑法第五十六條、第三百二
十一條第二項、第一項第三款、第二十六條前段、第三十八條第一項第二款，判決如
主文。
本案經檢察官彭婓虹到庭執行職務。
中      華      民      國      九十      年      三    月      三十    日
                                      臺灣高雄地方法院刑事第三庭
                                             審判長法  官    宋  明  中
                                                   法  官    李  淑  惠
                                                   法  官    呂  憲  雄
右正本證明與原本無異。
如不服本判決，應於判決送達後十日內，向本院提出上訴狀。
                                                   書記官    許  麗  珠
中      華      民      國      九十      年      四    月      二      日
附錄本判決論罪科刑之法條：
刑法第三百二十一條第一項第三款、第二項
  犯竊盜罪而有左列情形之一者，處六月以上五年以下有期徒刑：
  三、攜帶兇器而犯之者。
  前項之未遂犯罰之。


司法院資訊處製作；財團法人民間司法改革基金會備份。
